Minutes et répertoires du notaire Mathieu GAILLARDIE, 26 août 1694 - 9 juillet 1727 (étude XV)
Archives nationales
- Minutes de Mathieu GAILLARDIE, 1679 - 1788; MC/ET/XV/339 -MC/ET/XV/1581/B
  - Minutes. 1713, mars, mars 1713; MC/ET/XV/449
    - Delachaussée (Thomas) menuisier rue Montmartre § transport de rente, 2 mars 1713; MC/ET/XV/449
      transport de droits; Delachaussée, Thomas
    - Gaudron (sieur) horloger à Paris une pendule à répétition, une boite de pendules garnie de ses bronzes à pieds de biche, un mouvement de pendule en blanc et un cadran de fonte, au nom de .. § décharge, 8 mars 1713; MC/ET/XV/449
    - Ladoyreau (Pierre), marchand orfèvre, rue de Cléry § Bail par .., 8 mars 1713; MC/ET/XV/449
    - Hommet (Thomas) maître horloger rue du Jour § décharge de la veuve de .., 8 mars 1713; MC/ET/XV/449
    - Brodon (Gilles Nicolas), marchand orfèvre, rue du Petit Lion § Bail à .., 15 mars 1713; MC/ET/XV/449
      bail; Brodon, Gilles Nicolas
    - Consentement de Claude Masson dit Duplessis, maître sculpteur et peintre des bâtiments du roi, demeurant rue Fromenteau, que le payeur de rentes paye à la dame Claude Dubuisson la rente de 240 livres en déchargeant la saisie sauf les arrérages., 22 mars 1713; MC/ET/XV/449
      ratification; Froidmanteau (rue); Dubuisson, Claude; Masson dit Duplessis, Claude; peintre; sculpteur
    - Aveline (Claude) marchand joaillier à Paris § transport de droits successifs, 31 mars 1713; MC/ET/XV/449
      transport de droits; Aveline, Claude
  - Minutes. 1713, avril, avril 1713; MC/ET/XV/450
    - Royer (Daniel), marchand orfèvre, rue Saint-Germain-l'Auxerrois § Bail par .., 1er avril 1713; MC/ET/XV/450
      bail; Royer, Daniel
    - Regnault (Gilles) maître maçon rue Comtesse d'Artois § transport de rente à .., 13 avril 1713; MC/ET/XV/450
      transport de droits; Regnault, Gilles
    - Ladoyreau (Pierre), marchand orfèvre, rue de Cléry § Bail par .., 18 avril 1713; MC/ET/XV/450
  - Minutes. 1713, mai - 1713, juin, mai 1713 - juin 1713; MC/ET/XV/451
    - Procuration concernant Claude Tanevot, architecte, inspecteur des bâtiments du roi, demeurant à Versailles., 3 mai 1713; MC/ET/XV/451
    - Gauget (Jean) maître menuisier à Bayonne § Constitution, 5 mai 1713; MC/ET/XV/451
      constitution de rente; Gauget, Jean
    - Delafontaine (Sulpice) maître maçon rue Frepillon § Devis et marché (réparations), 24 mai 1713; MC/ET/XV/451
      devis; marché; Delafontaine, Sulpice
    - Grandhomme (Pierre) maître maçon rue d'Argenteuil § quittance, 27 mai 1713; MC/ET/XV/451
      quittance; Grandhomme, Pierre
    - Quenet (Michel), maître menuisier, rue Quiquetonne § Quittance, 27 mai 1713; MC/ET/XV/451
      quittance; Quenet, Michel
    - Davesne (Louis) maître serrurier rue de la Jussienne § Quittance, 27 mai 1713; MC/ET/XV/451
      quittance; Davesne, Louis
    - Chaulier (Pierre) maître brodeur rue Montorgueil § désistement, 29 mai 1713; MC/ET/XV/451
      Chaulier, Pierre
    - Deheurle (Michel) marchand tapissier Sous les Piliers des Halles § quittance, 12 juin 1713; MC/ET/XV/451
      quittance; Deheurle, Michel
  - Minutes. 1713, juillet, juillet 1713; MC/ET/XV/452
    - Guenois (Joseph) maître tapissier sous les Piliers des Halles § Mariage de .., 9 juillet 1713; MC/ET/XV/452
      contrat de mariage; Guenois, Joseph
    - Hubert (Jean Baptiste), peintre, rue du Temple § Mainlevée, 9 juillet 1713; MC/ET/XV/452
      Hubert, Jean Baptiste
    - Juvisy (Château et terre de) § Contrat de vente du .. aux prix de 80.000 l., 10 juillet 1713; MC/ET/XV/452
      acte de vente; Juvisy-sur-Orge (Essonne)
    - Contrat pour 5 ans entre Charles Savatier, maître tourneur, et Simon Vaneau, maître sculpteur, au profit de Jacques Savatier, fils de Charles, qui sera logé, nourri et blanchi, par son père les deux premières années, par le maître les trois dernières, les droits à la communauté étant payés par le père., 18 juillet 1713; MC/ET/XV/452
      contrat d'apprentissage; Savatier, Charles; Savatier, Jacques; Vaneau, Simon; sculpteur; tourneur
    - Vaneau (Simon) maître sculpteur rue Montorgueil § apprentissage, 18 juillet 1713; MC/ET/XV/452
      contrat d'apprentissage; Vaneau, Simon
    - Corniquet (François) maître brodeur rue Montorgueil § Mariage du fils de .., 23 juillet 1713; MC/ET/XV/452
      contrat de mariage; Corniquet, François
    - Renouard (Jean) maître brodeur rue Montorgueil § Mariage de la fille de .., 23 juillet 1713; MC/ET/XV/452
    - Corniquet (Jean Baptiste) maître brodeur rue Montorgueil § Mariage de .., 23 juillet 1713; MC/ET/XV/452
      contrat de mariage; Corniquet, Jean Baptiste
    - David (Mathieu) appareilleur de bâtiments sur le Boulevart, vis-à-vis le Pont aux Choux § quittance et obligation, 25 juillet 1713; MC/ET/XV/452
      obligation; quittance; David, Mathieu
  - Minutes. 1713, août, août 1713; MC/ET/XV/453
    - Renoult (Michel) marbrier; rue Neuve Saint-Sauveur § bail par la veuve de .., 10 août 1713; MC/ET/XV/453
      bail; Renoult, Michel
  - Minutes. 1713, septembre - 1713, octobre, septembre 1713 - octobre 1713; MC/ET/XV/454
    - Bazin (Jean Claude) horloger rue Montorgueil § alloué, 4 septembre 1713; MC/ET/XV/454
      Bazin, Jean Claude
    - horloger (alloué) § Contrat pour 3 ans, entre André Henry, marchand fruitier, et Jean Claude Bazin, maître horloger, au profit de Gabriel Henry, âgé de 16 ans, fils d'André. Nourri, logé, blanchi. Moyennant 100 l., 4 septembre 1713; MC/ET/XV/454
    - Bazin (Denis) maître menuisier rue de Bourbon § apprentissage, 18 septembre 1713; MC/ET/XV/454
    - Menuisier (apprentissage) § Contrat pour 6 ans, entre François Fouchère, officier de M. le lieutenant de robe courte, et Denis Bazin, maître menuisier, au profit de François Feuchère, âgé de 14 ans, frère de François. Nourri, logé, blanchi, moyennant 100 livres., 18 septembre 1713; MC/ET/XV/454
      contrat d'apprentissage; Fougère, François; Bazin, Denis; Feuchère, François
    - Le Bastier (Louis) marchand tapissier à Paris § dépôt d'extrait du partage de la succession de .., 5 octobre 1713; MC/ET/XV/454
      partage; Le Bastier, Louis
    - Marchand (Marc) juré expert entrepreneur de bâtiments à Villeneuve § Atermoyement, 12 octobre 1713; MC/ET/XV/454
      Marchand, Marc
    - Dutron (Nicolas Vincent) brodeur ordinaire du Roi rue Montorgueil § Constitution, 28 octobre 1713; MC/ET/XV/454
      Dutron, Nicolas Vincent
  - Minutes. 1713, novembre - 1713, décembre, novembre 1713 - décembre 1713; MC/ET/XV/455
    - Aubert (Jean Gabriel) maître brodeur rue Montorgueil § alloué, 12 novembre 1713; MC/ET/XV/455
      Aubert, Jean Gabriel
    - brodeur (alloué) § Contrat pour 4 ans, entre Nicole Moulinard, veuve de Pierre Perier, maître brodeur, et Jean Gabriel Aubert, maître brodeur, au profit de Marie Perier, fille de Nicoles. Logée, nourrie, blanchie. Moyennant 30 l., 12 novembre 1713; MC/ET/XV/455
    - Quittance concernant Claude Prévost, chantre en dignité et chanoine de la Sainte-Chapelle royale de Saint-Frambourg de Senlis, demeurant dans cette ville., 25 novembre 1713; MC/ET/XV/455
      chanteur; chanoine; quittance; Prévost, Claude; Senlis (Oise)
    - Ladoyreau (Pierre), marchand orfèvre, rue de Cléry § Bail à .., 11 décembre 1713; MC/ET/XV/455
    - Pommeuse (château et terre de) Seine-et-Marne, arr. et C/on/ Coulommiers état des titres § Vente de .. par le duc de Saint-Aignan, à Philippe Langlois, secrétaire du Roi, au prix de 195.000 l., 29 décembre 1713; MC/ET/XV/455
      acte de vente; Pommeuse (Seine-et-Marne)
  - Minutes. 1714, janvier, janvier 1714; MC/ET/XV/456
    - Lemaire (Jean) tailleur de pierres rue Montorgueil § désistement de plainte, 7 janvier 1714; MC/ET/XV/456
      Lemaire, Jean
    - Ricard (Alexandre) marchand tapissier à Paris § Notoriété du décès de .., 10 janvier 1714; MC/ET/XV/456
      Ricard, Alexandre
    - Cudville (Jacques) juré expert entrepreneur de bâtiments rue Montmartre § Comparution, 15 janvier 1714; MC/ET/XV/456
    - Deheurle (Michel) marchand tapissier Sous les Piliers des Halles § obligation, 15 janvier 1714; MC/ET/XV/456
      obligation; Deheurle, Michel
    - Cudville (Jacques) juré expert entrepreneur de bâtiments rue Montmartre § quittance, 17 janvier 1714; MC/ET/XV/456
    - Trompaux (Jean), maître menuisier, rue des Petits Carreaux § Bail à .., 22 janvier 1714; MC/ET/XV/456
      bail; Trompaux, Jean
  - Minutes. 1714, février, février 1714; MC/ET/XV/457
    - VIVION Maître Evantailliste § Présent au mariage DULARD - LAUBREAU, 4 février 1714; MC/ET/XV/457
      contrat de mariage
    - QUINT (Jean François) Maître évantailliste § Présent au mariage DULARD-LAUBREAU, 4 février 1714; MC/ET/XV/457
      contrat de mariage; Quint, Jean François
    - VANEAU (Simon) Maître sculpteur Rue Montorgueil § Bail d'une maison à .., 5 février 1714; MC/ET/XV/457
      bail; Vaneau, Simon
    - MOURET (Pierre) Maître maçon Rue de la Mortellerie § Quittance donnée., 18 février 1714; MC/ET/XV/457
      quittance; Mouret, Pierre
    - DULARD (Pierre) Marchand Evantailliste Rue du Grand Helleu § Mariage de .., 4 février 1717; MC/ET/XV/457
      contrat de mariage; Dulard, Pierre
  - Minutes. 1714, mars, mars 1714; MC/ET/XV/458; Document détérioré.
    - REGNAULT (Gilles) Maître maçon Rue Comtesse d'Artois. § Désistement .., 13 mars 1714; MC/ET/XV/458
      Regnault, Gilles
    - Vente d'une maison par Charles Desgranges à N. Coustard, 15 mars 1714; MC/ET/XV/458
      acte de vente; Coustard (N.); Desgranges, Charles
    - Bail d'une maison par Pierre Nicolas Delespine, architecte juré entrepreneur des bâtiments du roi, demeurant rue Saint-Marc., 17 mars 1714; MC/ET/XV/458
      bail; Saint-Marc (rue); Delespine, Pierre Nicolas (1650-1709?); architecte; chef d'entreprise
  - Minutes. 1714, avril, avril 1714; MC/ET/XV/459
    - Malet (François), maître menuisier, rue de Cléry § Apprentissage, 4 avril 1714; MC/ET/XV/459
      contrat d'apprentissage; Malet, François
    - Ladoyreau (Pierre), orfèvre, rue de Cléry § Transaction, 4 avril 1714; MC/ET/XV/459
    - Menuisier (apprentissage) § Contrat pour 6 ans, entre François Desboeufs, maître jardinier, et François Malot, maître serrurier, au profit de Guillaume Desboeufs, âgé de 16 ans, fils de François, Logé, nourri. Blanchi par sa mère, sans deniers déboursés., 4 avril 1714; MC/ET/XV/459
      contrat d'apprentissage; Desboeufs, François; Malot, François; Desboeufs, Guillaume
    - Morieux (Lienard Jacques) émailleur marchand verrier faïencier rue Saint Louis paroisse Saint-Nicolas-des-Champs § Mariage de .., 21 avril 1714; MC/ET/XV/459
      contrat de mariage; Morieux, Lienard Jacques
    - Turpin (Etienne) maître ciseleur fondeur; rue Poissonnière § quittance, 22 avril 1714; MC/ET/XV/459
      quittance; Turpin, Etienne
    - Turpin (Pierre Etienne) maître ciseleur fondeur rue Poissonnière § quittance de .., 22 avril 1714; MC/ET/XV/459
      quittance; Turpin, Pierre Etienne
    - Potier (Guillaume) maître serrurier rue Pavée § Mariage du fils de .., 29 avril 1714; MC/ET/XV/459
      contrat de mariage; Potier, Guillaume
    - Potier (Jean François) maître serrurier rue Pavée § Mariage de .., 29 avril 1714; MC/ET/XV/459
      contrat de mariage; Potier, Jean François
  - Minutes. 1714, mai, mai 1714; MC/ET/XV/460
    - Déclaration attestant que 50 livres de rente appartiennent à Elisabeth Baudoin, femme de Pierre Lemaistre, architecte du roi à Paris., 7 mai 1714; MC/ET/XV/460
      déclaration; Baudoin, Elisabeth; Lemaistre, Pierre; architecte
    - Mariage entre Claude GIRARD, maître à danser, rue des Vertus, fils de Pierre GIRARD, scieur de pierre, et de Françoise PREVOST, et Michelle ROUSSEAU, fille d'Etienne ROUSSEAU., 20 mai 1714; MC/ET/XV/460
      contrat de mariage; Vertus (rue des); Girard, Claude; Girard, Pierre; Prevost, Françoise; Rousseau, Etienne; Rousseau, Michelle; enseignant; danseur
    - Rousseau (Etienne) sieur de pierres [tailleur]; rue Neuve Saint-Sauveur § Mariage de la fille de .., 20 mai 1714; MC/ET/XV/460
      contrat de mariage; Rousseau, Etienne
    - Siflet (Nicolas) maître serrurier rue des Deux Portes § Mariage de .., 21 mai 1714; MC/ET/XV/460
      contrat de mariage; Siflet, Nicolas
    - Du Choiseul (Adrien) maître potier d'étain Sous les Piliers des Hales § Mariage de la veuve de .., 21 mai 1714; MC/ET/XV/460
      contrat de mariage; Du Choiseul, Adrien
    - Garnier (Michel) maçon et couvreur de maisons à Chenevières § quittance (réparations), 25 mai 1714; MC/ET/XV/460
      quittance; Garnier, Michel
    - Bailly (Jean) maître potier d'étain sous les Piliers des Halles § Acte de notoriété aux décès de .., 25 mai 1714; MC/ET/XV/460
      Bailly, Jean
    - Turpin (Etienne) maître ciseleur fondeur; rue Poissonnière § apprentissage, 27 mai 1714; MC/ET/XV/460
      contrat d'apprentissage; Turpin, Etienne
    - Inventaire après décès de Pierre Legros, sculpteur ordinaire du roi, demeurant rue Saint-Marc, père de Pierre Legros II, sculpteur, de présent au Palais Farnèse à Rome., 30 mai 1714; MC/ET/XV/460
      Précisions sur les lieux: Rome (Italie)--Farnèse (palais)
      inventaire après décès; Saint-Marc (rue); Rome (Italie); Legros, Pierre (père); Legros, Pierre II; sculpteur; sculpteur
    - Constitution de 100 livres de rente sur les tailles au profit de Jean Le Poivre, peintre du roi, demeurant rue Montorgueil., 30 mai 1714; MC/ET/XV/460
      constitution de rente; Montorgueil (rue); Le Poivre, Jean; peintre
  - Minutes. 1714, juin, juin 1714; MC/ET/XV/461
    - Boucher (Ange Gabriel) maître brodeur rue Auffes ? § apprentissage, 11 juin 1714; MC/ET/XV/461
      contrat d'apprentissage; Boucher, Ange Gabriel
    - brodeur (apprentissage) § Contrat pour 2 ans, entre Elisabeth Gasse, veuve de Nicolas Ganne, maître brodeur, avec Ange Gabriel Boucher, maître brodeur, au profit de Joseph Ganne, fils de Nicolas, Logé, nourri, blanchi. Moyennant 30 l., 11 juin 1714; MC/ET/XV/461
    - Cantat (Jean) maître tapissier rue Paule § Mariage de .., 13 juin 1714; MC/ET/XV/461
      contrat de mariage; Cantat, Jean
    - Désistement. Félix Gervrot. Maître à danser. Rue Saint-Denis., 16 juin 1714; MC/ET/XV/461
      renonciation; Saint-Denis (rue); Gervrot, Félix; enseignant; danseur
    - Duval (François), maître peintre, rue Frépillon § Convention (abandonné son fils Jean François, âgé de 3 ans un mois à P. Ch. Fleury de Noisy, bourgeois de Paris, afin de le nourrir et faire son éducation comme s'il était son père naturel ne pourra le retirer qu'à payant 100 livres par an, 17 juin 1714; MC/ET/XV/461
      convention; Duval, François; Fleury de Noisy, P. Ch.
    - Rabot (Jacques) maître serrurier rue des Vieux Augustins § Contrat de direction des créanciers de M. De Mareuil, 25 juin 1714; MC/ET/XV/461
      Rabot, Jacques
  - Minutes. 1714, 1er juillet - 1714, 9 août, 1er juillet 1714 - 9 août 1714; MC/ET/XV/462
    - Bail et désistement de bail par Guillaume Cloud, architecte, demeurant Grande rue du faubourg-Saint-Honoré., 3 juillet 1714; MC/ET/XV/462
      bail; renonciation; Faubourg-Saint-Honoré (rue du); Cloud, Guillaume; architecte
    - Menuisier (apprentissage) § Contrat pour 6 ans, entre François Fournier, compagnon paveur, et Gabriel Taconet, maître menuisier, au profit de Michel Fournier, fils de François. Nourri, logé pendant les 3 premières années. Sans deniers déboursés., 16 juillet 1714; MC/ET/XV/462
      contrat d'apprentissage; Fournier, François
    - Taconet (Gabriel), maître menuisier, rue Boucherat § Apprentissage, 16 juillet 1714; MC/ET/XV/462
      contrat d'apprentissage; Taconet, Gabriel
    - Grullé (Jacques) maître doreur à Paris § désistement, 17 juillet 1714; MC/ET/XV/462
      Grullé, Jacques
    - Renoult (Michel) marbrier; rue Neuve Saint-Sauveur § bail par la veuve de .., 26 juillet 1714; MC/ET/XV/462
    - Grégoire (Alexis), orfèvre de M. le Grand prieur de France, enclos du Temple § quittance, 2 août 1714; MC/ET/XV/462
      quittance; Grégoire, Alexis
  - Minutes. 1714, 10 août - 1714, 31 août, 10 août 1714 - 31 août 1714; MC/ET/XV/463
    - Michel (Jacques) maître horloger Pointe Saint-Eustache § Constitution, 13 août 1714; MC/ET/XV/463
      constitution de rente; Michel, Jacques
    - Delamare (Michel) marchand tapissier rue de la Truanderie § obligation, 16 août 1714; MC/ET/XV/463
      obligation; Delamare, Michel
    - Loyseau (Pierre), marchand orfèvre, rue Saint-Jacques-de-la-Boucherie § Comparutions et vente de maison, 27 août 1714; MC/ET/XV/463
      comparution; acte de vente; Loyseau, Pierre
    - Loyseau (Thomas), marchand orfèvre, à Paris § Comparutions et vente de maison, 27 août 1714; MC/ET/XV/463
      comparution; acte de vente; Loyseau, Thomas
    - Constitution de 2050 livres de rente au profit de Philippe Langlois, secrétaire du roi, par Louis de Boullongne, peintre ordinaire du roi professeur en son académie royale., 30 août 1714; MC/ET/XV/463
      constitution de rente; Boullogne, Louis de (1654-1733); Langlois, Philippe; peintre; enseignant
  - Minutes. 1714, septembre - 1714, octobre, septembre 1714 - octobre 1714; MC/ET/XV/464
    - Renoult (Michel) marbrier; rue Neuve Saint-Sauveur § Vente de portion de maison par la veuve de .., 18 septembre 1714; MC/ET/XV/464
      acte de vente; Renoult, Michel
    - Herissant (Louis) relieur doreur rue Dauphine § Vente de portion de maison, 19 septembre 1714; MC/ET/XV/464
      acte de vente; Herissant, Louis
    - Fresneau (Jean) entrepreneur de bâtiments rue Neuve Saint-Laurent § Quittance, 25 septembre 1714; MC/ET/XV/464
      quittance; Fresneau, Jean
    - Courtois (Pierre) maître ébéniste rue des Gravilliers § liquidation et quittances, 28 septembre 1714; MC/ET/XV/464
      quittance; Courtois, Pierre
    - Polhay (François) maître serrurier; rue du Mail § Mariage de la belle fille de .., 30 septembre 1714; MC/ET/XV/464
    - Caron (Martin) maître tabletier rue Saint Denis § Obligation, 8 octobre 1714; MC/ET/XV/464
      obligation; Caron, Martin
    - Grandsire (Jean) marchand faïencier aux Halles § bail à la veuve de .., 15 octobre 1714; MC/ET/XV/464
      bail; Grandsire, Jean
    - Quittance concernant une maison en construction au rempart Saint-Honoré pour le sieur Bonnefon, bourgeois de Paris, suivant le devis et marché passé le 4 juillet 1714 devant Veillart notaire (2 devis à la même date)., 28 octobre 1714; MC/ET/XV/464
      quittance; Bonnefon (M.)
    - Girard (Charles) maître maçon rue des Fontaines § Quittance, 28 octobre 1714; MC/ET/XV/464
      quittance; Girard, Charles
  - Minutes. 1714, novembre - 1714, décembre, novembre 1714 - décembre 1714; MC/ET/XV/465
    - Jacob (Jean) maître brodeur rue Montorgueil § alloué, 2 novembre 1714; MC/ET/XV/465
      Jacob, Jean
    - brodeur (alloué) § Contrat pour 4 ans, entre Charles Pijot, courtier de chevaux, et Jean Jacob, maître .. brodeur, au profit de Marguerite Pijot, âgé de 13 ans, fille de Charles. Logée, nourrie, blanchie. S.d.d., 2 novembre 1714; MC/ET/XV/465
    - Sallior (Jean) marchand tapissier rue de la Verrerie § quittance (vente de meubles), 12 novembre 1714; MC/ET/XV/465
      acte de vente; quittance; Sallior, Jean
    - Guenoist (Joseph) marchand tapissier sous les Grands Piliers de la Tonnellerie § bail à .., 15 novembre 1714; MC/ET/XV/465
      bail; Guenoist, Joseph
    - Compromis entre les héritiers de Pierre Legros I, sculpteur ordinaire du roi, père de Jean Legros, peintre, demeurant rue des Petits-Champs, et de Pierre Legros II. sculpteur, demeurant à Rome (procuration)., 3 décembre 1714; MC/ET/XV/465
      accord; Petits-Champs (rue des); Rome (Italie); Legros, Jean; Legros, Pierre (père); Legros, Pierre II; peintre; sculpteur; sculpteur
    - Mercier (Medard) maître doreur; rue Saint-André des Arts § apprentissage, 10 décembre 1714; MC/ET/XV/465
      contrat d'apprentissage; Mercier, Médard
    - doreur (apprentissage) § Contrat pour 5 ans, entre André Richard, bourgeois de Paris, et Medard Mercier, maître doreur, au profit de Jean Baptiste Richard, âgé de 19 ans, fils d'André. Logé, nourri, blanchi. S. d. d., 10 décembre 1714; MC/ET/XV/465
    - Martinot (Henri) horloger et valet de chambre du Roi aux Galeries du Louvre § Constitution, 11 décembre 1714; MC/ET/XV/465
      constitution de rente; Martinot, Henri
  - Minutes. 1715, janvier - 1715, février, janvier 1715 - février 1715; MC/ET/XV/466
    - Hommet (Thomas) maître horloger à Paris § Comparution (de la veuve de...), 2 janvier 1715; MC/ET/XV/466
    - Deheurle (Michel) tapissier sous les Piliers des Halles § bail à .., 12 janvier 1715; MC/ET/XV/466
    - Loyseau (Pierre), marchand orfèvre, à Paris § Quittance, 14 janvier 1715; MC/ET/XV/466
      quittance; Loyseau, Pierre
    - Lalouche (Jean) maçon; rue de la Croix § Mariage de .., 25 janvier 1715; MC/ET/XV/466
      contrat de mariage; Lalouche, Jean
    - Brochois (Jacques) maître serrurier rue de Grenelle § Vente de maison à -, 31 janvier 1715; MC/ET/XV/466
      acte de vente; Brochois, Jacques
    - David (Jean Baptiste) maître brodeur à Rochefort, pays d'Aunis § transaction, 5 février 1715; MC/ET/XV/466
      accord; David, Jean Baptiste
  - Minutes. 1715, mars - 1715, avril, mars 1715 - avril 1715; MC/ET/XV/467
    - Mariage de Marie Marguerite Le Sueur Mitry, avec Charles Coizevox, capitaine du régiment de Navarre, fils de Antoine Coizevox, architecte et sculpteur (en annexe état de ses biens dont la tapisserie des Quatre saisons)., 2 mars 1715; MC/ET/XV/467
      contrat de mariage; Coysevox de Brécourt, Charles (1680-1723); Coysevox, Antoine (1640-1720); Lesueur de Mitry, Marie Marguerite (1675-1717); architecte; officier (armée); sculpteur
    - Cogniet (Jacques) maître horloger rue de la Monnaie § bail à .., 13 mars 1715; MC/ET/XV/467
      bail; Cogniet, Jacques
    - Dufour (Crestien) marchand tapissier rue Mazarine § Obligation, 13 mars 1715; MC/ET/XV/467
      obligation; Dufour, Crestien
    - Verger (Jean) marchand joaillier rue de Deux Boules § Abstention, 15 mars 1715; MC/ET/XV/467
      Verger, Jean
    - Mariage de la fille de feu Jean Cornu, sculpteur ordinaire du roi, professeur en son académie., 14 avril 1715; MC/ET/XV/467
      contrat de mariage; Cornu, Jean; enseignant; sculpteur
    - Deheurle (Michel) marchand tapissier sous les Piliers des Halles § bail de meubles, 16 avril 1715; MC/ET/XV/467
    - Bidault (Jean Jacques), maître peintre, rue des Deux Portes § Renonciation, 18 avril 1715; MC/ET/XV/467
      renonciation; Bidault, Jean Jacques
    - Sentence arbitrale au sujet de la succession de Pierre I Legros, sculpteur ordinaire du roi, père de Jean Legros, peintre, demeurant rue des Petits-Champs, et Pierre II Legros, sculpteur, demeurant à Rome déposée par le procureur de ce dernier., 24 avril 1715; MC/ET/XV/467
      décision; Petits-Champs (rue des); Rome (Italie); Legros, Jean; Legros, Pierre (père); Legros, Pierre II; peintre; sculpteur; sculpteur
  - Minutes. 1715, mai - 1715, juin, mai 1715 - juin 1715; MC/ET/XV/468
    - Inventaire après décès de Françoise Louise Peronnet, femme de feu Jean-Baptiste Cornu, sculpteur ordinaire du roi, professeur en son académie, demeurant rue Saint-Germain-l'Auxerrois., 20 mai 1715; MC/ET/XV/468
      inventaire après décès; Saint-Germain-l'Auxerrois (rue); Cornu, Jean-Baptiste; Peronnet, Françoise Louise; enseignant; sculpteur
    - Froissard (François), marchand orfèvre joaillier, cour de Lamoignon § Apprentissage, 22 mai 1715; MC/ET/XV/468
      contrat d'apprentissage; Froissard, François
    - Orfèvre joaillier (apprentissage) § Contrat pour 8 ans, entre Marie Madeleine Auger, veuve de François de Paris procureur au Châtelet, et François Froissard, marchand orfèvre joaillier, au profit de Michel Nicolas de Paris, âgé de 13 ans, fils de François, Logé, nourri, blanchi, Moyennant 400 l., 22 mai 1715; MC/ET/XV/468
    - Pasques (Pierre) maçon rue Beaurepaire § transaction, 24 juin 1715; MC/ET/XV/468
      accord; Pasques, Pierre